臺灣桃園地方法院刑事判決　　　　　　 110年度金訴字第84號

公　訴　人　臺灣桃園地方檢察署檢察官 
被　　　告　徐佩君


上列被告因違反洗錢防制法等案件，經檢察官聲請以簡易判決處
刑（109 年度偵字第26455 號）及移送併辦（109 年度偵字第00
000 號、110 年度偵字第1709號），本院認不宜以簡易判決處刑
，改行通常程序審理，判決如下：
    主  文
徐佩君幫助犯詐欺取財罪，處有期徒刑參月，如易科罰金，以新
臺幣壹仟元折算壹日。
    事  實
一、徐佩君知悉金融帳戶係個人理財之重要工具，關係個人財產
    、信用之表徵，且無正當理由徵求他人提供金融帳戶之存摺
    、提款卡及密碼者，極有可能利用該帳戶為與財產有關之犯
    罪工具，而可預見金融帳戶被他人利用以遂行其詐欺犯罪，
    以供詐騙犯罪所得款項匯入，竟仍基於幫助他人實施詐欺取
    財之不確定故意，於民國109 年5 月16日起，透過通訊軟體
    「LINE」與真實姓名年籍不詳之成年人聯絡，同意將其所申
    辦之3 個帳戶存摺及提款卡，以每月新臺幣（下同）5 萬40
    00元之代價，租予對方所屬博弈公司使用，徐佩君於109 年
    5 月22日下午2 時30分許，在桃園市○○區○○路00號1 樓
    全家便利商店，將其所申辦之中國信託商業銀行帳號000000
    000000號帳戶（下稱中國信託帳戶）、玉山商業銀行帳號00
    00000000000 號帳戶（下稱玉山銀行帳戶）及另一中華郵政
    股份有限公司帳戶之存摺、金融卡以店到店快遞方式寄送予
    真實姓名、年籍均不詳之成年人收受，並依對方指示修改金
    融卡密碼，藉此幫助該不詳之人與其所屬之詐欺集團成員達
    到向他人詐取財物之目的。嗣本案詐欺集團所屬成年成員取
    得上開中國信託、玉山銀行帳戶金融卡及密碼後，即基於意
    圖為自己不法所有之犯意聯絡，先後於如附表所示之時間，
    以如附表所示之方式，對許韋柏、譚祖儀、羅于茜、曾郁蘋
    、岩品瑩施用詐術，致其等陷於錯誤，而分別匯款如附表所
    示之金額至中國信託帳戶、玉山銀行帳戶，旋遭本案詐欺集
    團成員提領一空。
二、案經許韋柏、譚祖儀、羅于茜訴由桃園市政府警察局楊梅分
    局、曾郁蘋訴由臺南市政府警察局第四分局、岩品瑩訴由臺
    北市政府警察局文山第二分局報告臺灣桃園地方檢察署檢察
    官偵查後聲請簡易判決處刑及移送併辦。
    理  由
壹、程序方面
一、被告以外之人於審判外之言詞或書面陳述，除法律有規定者
    外，不得作為證據，刑事訴訟法第159 條第1 項固定有明文
    。又按當事人、代理人或辯護人於法院調查證據時，知有第
    159 條第1 項不得為證據之情形，而未於言詞辯論終結前聲
    明異議者，視為有前項之同意，同法第159 條之5 第2 項亦
    有明文。本案判決所引用具傳聞性質之各項證據資料，業據
    被告徐佩君於本院行準備程序時，就檢察官所提證據之證據
    能力均表示不爭執，且經本院於審判期日依法踐行調查證據
    程序，檢察官、被告於言詞辯論終結前，亦均未聲明異議，
    本院審酌結果，認上開證據資料製作時之情況，尚無違法不
    當及證明力明顯過低之瑕疵，亦認為以之作為證據，應屬適
    當，依上開規定，應認有證據能力。
二、本判決所引用其餘所依憑判斷之非供述證據，亦無證據證明
    係違反法定程序所取得，或其他不得作為證據之情形，依刑
    事訴訟法第158 條之4 規定之反面解釋，亦均有證據能力。
貳、實體方面
一、訊據被告固坦承於上開時間、地點，將其所申辦之中國信託
    帳戶、玉山銀行帳戶交付予真實姓名年籍不詳之人，並依對
    方指示更改金融卡密碼，並經對方許諾將給予被告每月5 萬
    4000元之報酬等情，惟矢口否認有何幫助詐欺之犯行，辯稱
    ：我於109 年5 月間，在社群網站「FACEBOOK」社團找工作
    ，對方刊登家庭代工之工作，我使用通訊軟體「LINE」與對
    方聯繫後，對方表示該工作已經額滿，但該公司有經營網路
    遊戲，要我提供帳戶幫忙作帳，要我先將帳戶存摺、金融卡
    寄給他們，帳戶會給他們會員使用，之後會有人來教我如何
    作帳，對方跟我說是合法的，我不知道是詐騙云云。經查：
（一）被告於109 年5 月22日，將中國信託帳戶、玉山銀行帳戶
      之提款卡密碼變更，將存摺及提款卡，在上開便利商店以
      快遞方式，寄予真實姓名年籍不詳之人；詐欺集團成員於
      如附表所示之時間，分別以如附表所示之方式，向告訴人
      岩品瑩、許韋柏、譚祖儀、羅于茜、曾郁蘋施用詐術，致
      其等陷於錯誤，於如附表所示之時間，分別匯款至被告中
      國信託帳戶、玉山銀行帳戶，隨即遭提領一空等情，業據
      被告所自承，且有如附表所示之證據資料在卷可查，是此
      部分事實堪以認定。
（二）按刑法上故意，分直接故意（確定故意）與間接故意（不
      確定故意），行為人對於構成犯罪之事實，明知並有意使
      其發生者，為直接故意；行為人對於構成犯罪事實，預見
      其發生而其發生並不違背其本意者，為間接故意。又間接
      故意與有認識過失之區別，在於二者對構成犯罪事實，雖
      均預見其能發生，但前者對其發生，並不違背其本意，後
      者則確信其不發生。且幫助犯成立，以行為人主觀上認識
      被幫助者，正欲從事犯罪或係正在從事犯罪，且該犯罪有
      既遂可能，而其行為足以幫助他人實現構成要件者，即具
      有幫助故意，並不以行為人確知被幫助者，係犯何罪名為
      必要。是被告若對於他人可能以其所交付之帳戶，進行詐
      欺取財之犯罪行為，已預見其發生而其發生並不違反其本
      意，則其自仍應負相關之罪責。查自被告所提出其與對方
      之「LINE」對話紀錄可知（見109 年度偵字第26455 號卷
      第99至249 頁），對方固告知被告該公司係線上投注公司
      ，需要租用被告之帳戶供註冊使用，被告寄送帳戶存摺、
      提款卡，只要能正常使用，3 日可退還予被告，並要求被
      告幫忙作帳，一個帳戶每月1 萬8000元，2 個帳戶每月3
      萬6000元，3 個帳戶每月5 萬4000元等情，而向被告表示
      乃博弈公司向被告收購租用帳戶等情，然我國關於博奕事
      業均為政府獨占經營之事業，僅由政府委託經營之樂透、
      今彩539 、刮刮樂、運彩為合法，並有配合之特定銀行以
      處理相關金流，為一般人所明知，況被告亦自承：知悉網
      路賭博為非法等語，參以帳戶之功能在於提存金錢，本身
      並無交換價值，有絕對之專屬性，且一般人或是公司行號
      均得輕易申請辦理帳戶，故出租帳戶此舉，一般人即可知
      有高度不法嫌疑，更不可能僅因將帳戶交付他人使用，即
      可收取每月高達5 萬餘元之報酬。參酌被告高中畢業之學
      歷、從108 年就業至今，擔任餐廳員工等工作，經被告陳
      述在卷，且有稅務電子閘門財產所得調件明細表在卷可查
      （見壢金簡卷第77至80頁），足認被告之生活經驗及智識
      程度均屬正常，並無欠缺預見其行為將可能使自己的帳戶
      使用權落入詐欺集團之手，而成為詐欺集團遂行犯罪所用
      工具之能力，對於僅提供金融帳戶即可獲得上開報酬等不
      合常情之事，當知之甚詳，從而被告主觀上有幫助他人詐
      欺取財之不確定故意，已堪認定。
（三）又參酌被告乃從網路上取得上開收購帳戶之資訊，可知被
      告有足以從網路搜尋資訊之能力，而本件從Google或任何
      搜尋引擎輸入「博弈」、「收購帳戶」等類似之關鍵字，
      出現之搜尋結果均為出租帳戶給博弈公司遭員警偵辦等類
      似新聞內容，故被告本可輕易查知向被告徵求帳戶者並非
      正當行為，被告對於徵求帳戶者可能以其帳戶另供作其他
      不法使用，且將有非法資金流入，勢必存有高度懷疑。況
      觀諸被告提出之通訊軟體LINE對話紀錄，其向對方稱：「
      真的是合法的嗎？」、「有沒有什麼東西或者照片比較可
      以相信」、「畢竟金融卡跟存摺都要被拿去，心理難免有
      很多小故事出來，像很多新聞都網路詐騙什麼的」等語，
      復於網路上查得他人因存摺及提款卡交付詐欺集團後，為
      警偵辦等內容之網頁後，傳送予對方加以詢問（見109 年
      度偵字第26455 號卷第99至第249 頁），足見被告對於出
      租帳戶予他人使用可能涉及刑事犯罪一事已有預見。是被
      告已可預見其提供帳戶會被作為不法使用，卻為達成輕易
      賺取金錢之目的，將上開帳戶率爾交付對方，容任對方恣
      意使用，其對於交付帳戶之存摺、提款卡予他人，可能遭
      不詳詐欺者詐騙他人使用之事，自應有所認識，堪認其主
      觀上具有縱使供詐欺取財之不法使用，亦不違反其本意之
      不確定故意。是以，被告辯稱其提供中國信託帳戶、玉山
      銀行帳戶存摺、提款卡，僅是相信對方表示是合法的，並
      無幫助詐欺取財之故意云云，並不足採。
（四）是依卷內事證，雖無證據證明被告知悉詐欺集團成員如何
      犯罪，惟詐欺集團將被告交付之上開2 帳戶供作提領詐騙
      款項之用，當為被告所能預見，且其發生顯然並不違反被
      告之本意。從而，被告有幫助詐欺取財之犯行，洵堪認定
      ，應依法論罪科刑。
二、論罪科刑：
（一）刑法上之幫助犯，係對於犯罪與正犯有共同之認識，而以
      幫助之意思，對於正犯資以助力，未參與實施犯罪構成要
      件之行為者而言（最高法院88年度台上字第1270號判決意
      旨參照）。被告提供中國信託帳戶、玉山銀行帳戶資料予
      詐欺集團成員，幫助該詐欺集團詐取告訴人許韋柏、譚祖
      儀、羅于茜、曾郁蘋、岩品瑩等人之之財物，因無從證明
      被告有實行提領詐欺款項或其他詐欺取財罪構成要件之行
      為，本院僅能認定被告係單純提供帳戶供人使用，參與詐
      欺取財構成要件以外之行為，屬詐欺取財之幫助犯。是核
      被告所為，係犯刑法第30條第1 項前段、第339 條第1 項
      之幫助詐欺取財罪。
（二）被告以一次交付中國信託帳戶、玉山銀行帳戶存摺、提款
      卡及密碼予他人之行為，幫助正犯侵害告訴人許韋柏、譚
      祖儀、羅于茜、曾郁蘋、岩品瑩等人之財產法益，係一行
      為觸犯數罪名，為想像競合犯，應依刑法第55條規定，從
      一重處斷。
（三）臺灣桃園地方檢察署檢察官以109 年度偵字第30758 號、
      110 年度偵字第1709號移送併案審理部分，與本案檢察官
      起訴之犯罪事實有想像競合犯之裁判上一罪關係，均為起
      訴效力所及，本院自得併予審理，附此敘明。
（四）又被告係幫助犯，斟酌其犯罪情節，依刑法第30條第2 項
      規定，減輕其刑。
（五）爰以行為人之責任為基礎，審酌被告提供帳戶供他人從事
      詐財行為，助長社會犯罪風氣，危害社會治安，使無辜民
      眾受騙而受有財產上損害，並造成偵查犯罪之困難，所為
      應予非難；又被告迄今亦未與告訴人等人達成和解或賠償
      損失，且犯後未能全然坦承以對之態度，惟其年紀尚輕，
      提供帳戶並無證據證明因此獲有報酬，兼衡其前科素行、
      高中畢業之智識程度，暨其犯罪動機、目的、犯罪手段、
      幫助詐欺之對象人數及其被詐騙之金額等一切情狀，量處
      如主文所示之刑，並諭知易科罰金之折算標準。
三、又被告已將其所有且供本案犯行所用之中國信託帳戶、玉山
    銀行帳戶之存摺、提款卡交付詐欺集團成員，該等之物並未
    扣案，是否仍屬被告所有及是否尚存在均有未明，且上開物
    品單獨存在不具刑法上之非難性，倘予追徵，除另使刑事執
    行程序開啟之外，對於被告犯罪行為之不法、罪責評價並無
    影響，且就沒收制度所欲達成之社會防衛目的亦無任何助益
    ，欠缺刑法上重要性，是本院認上開物品均無沒收或追徵之
    必要，爰依刑法第38條之2 第2 項規定，均不予宣告沒收。
    此外，依卷內證據亦無從認定被告有何因提供帳戶而取得對
    價之情形，則既無從認定被告本案有任何犯罪所得，自毋庸
    宣告沒收，附此敘明。
參、不另為無罪諭知之部分：
一、公訴意旨另略以：被告將中國信託帳戶、玉山銀行帳戶存摺
    、提款卡與密碼提供予詐欺集團不詳成員使用，以致難以循
    線追查告訴人等5 人匯入款項下落，自有掩飾刑法第339 條
    之詐欺取財罪不法犯罪所得之去向，而屬洗錢防制法第2 條
    第2 款之洗錢行為，而犯同法第14條之洗錢罪嫌。
二、按洗錢防制法之制定，旨在防止特定犯罪不法所得之資金或
    財產，藉由洗錢行為，諸如經由各種金融機關或其他交易管
    道，轉換成為合法來源之資金或財產，切斷資金與當初犯罪
    行為之關聯性，隱匿犯罪行為或該資金不法來源或本質，使
    偵查機關無法藉由資金之流向追查犯罪行為人，其所保護之
    法益為國家對特定犯罪之追訴及處罰。因此，行為人於主觀
    上就所欲掩飾、隱匿之不法所得係源於「特定犯罪」即應有
    所認知，並有積極為掩飾、隱匿該特定犯罪所得之客觀行為
    ，始屬洗錢罪所欲處罰之範疇。又提供金融帳戶提款卡及密
    碼之行為人，因已失去對自己帳戶之實際管領權限，若無配
    合指示親自提款，即無收受、持有或使用特定犯罪所得之情
    形，且無積極之移轉或變更特定犯罪所得之行為，故非屬洗
    錢防制法第2 條第1 款、第3 款所稱之洗錢行為；又同條第
    2 款之掩飾、隱匿行為，目的在遮掩、粉飾、隱藏、切斷特
    定犯罪所得與特定犯罪間之關聯性，須與欲掩飾、隱匿之特
    定犯罪所得間具有物理上接觸關係（事實接觸關係）。而提
    供金融帳戶提款卡及密碼供他人使用，嗣後被害人雖匯入款
    項，然此時之金流仍屬透明易查，在形式上無從合法化其所
    得來源，未造成金流斷點，尚不能達到掩飾或隱匿特定犯罪
    所得之來源、去向及所在之作用，須待款項遭提領後，始產
    生掩飾、隱匿之結果，若無參與後續之提款行為，即非同條
    第2 款所指洗錢行為，無從成立一般洗錢罪之直接正犯（最
    高法院108 年度台上大字第3101號裁定意旨參照）。
三、本案係被告以外之詐欺集團不詳成員，利用被告所提供之中
    國信託帳戶、玉山銀行帳戶，要求告訴人等5 人將金錢直接
    匯入上開帳戶，該2 帳戶純屬詐欺集團實施詐欺行為之工具
    ，並非係被告於知悉他人實施詐欺取財後，另基於為掩飾、
    隱匿犯罪所得之犯意，而為上開提供之行為，況告訴人等5
    人匯款至帳戶之金流仍屬透明，並未造成金流斷點，且無證
    據足證被告有參與後續之提款行為，自難認被告所為該當公
    訴意旨所指之洗錢罪。是被告所為，與洗錢防制法第14條第
    1 項洗錢罪之構成要件不符，自難以該罪相繩。公訴意旨認
    被告此部分涉有洗錢防制法第14條第1 項之洗錢罪，尚難證
    明，應諭知被告此部分無罪，惟檢察官認被告此部分犯行與
    前揭有罪部分有想像競合犯之裁判上一罪關係，爰不另為無
    罪之諭知。
四、至於被告提供帳戶存摺、提款卡及密碼之行為，是否構成幫
    助洗錢之行為，應觀諸提供金融帳戶之行為人主觀上是否認
    識該帳戶可能作為對方收受、提領特定犯罪所得使用，對方
    提領後會產生遮斷金流以逃避國家追訴、處罰之效果，仍基
    於幫助之犯意，提供該帳戶之提款卡及密碼，以利洗錢之實
    行，亦即提供帳戶之人主觀上須具備「提供帳戶」及「帳戶
    有助洗錢」之雙重故意，始能認定提供帳戶之人該當洗錢罪
    之幫助犯，倘若行為人主觀上雖知悉提供帳戶，但並未意識
    其提供帳戶之行為將有助於洗錢，自仍不符合幫助洗錢之行
    為。觀諸卷內事證，無法證明被告係詐欺集團成員，亦難認
    定被告提供前開2 帳戶當下得以瞭解該詐欺集團之成員分工
    ，或得以知悉或預見詐欺集團成員後續對詐欺款項之處理方
    式為何，既無法認定被告於提供帳戶之際，即知悉將會幫助
    集團產生隱匿犯罪所得、製造斷點之效果，自亦無法論被告
    構成幫助洗錢罪，併此敘明。
據上論斷，應依刑事訴訟法第452 條、第299 條第1 項前段，刑
法第339 條第1 項、第30條第1 項前段、第2 項、第55條、第41
條第1 項前段，刑法施行法第1 條之1 第1 項，判決如主文。
本案經檢察官林郁芬聲請以簡易判決處刑及移送併辦，檢察官楊
挺宏移送併辦，檢察官謝■ず夾鴟x執行職務。
中　　華　　民　　國　 110　　年　　12　　月　　2 　　日
                  刑事第七庭  審判長法　官　陳佳宏
 
                                    法  官  方楷烽
 
                                    法  官  陳昭仁
以上正本證明與原本無異。
如不服本判決應於收受判決後20日內向本院提出上訴書狀，並應
敘述具體理由。其未敘述上訴理由者，應於上訴期間屆滿後20日
內向本院補提理由書(均須按他造當事人之人數附繕本)「切勿逕
送上級法院」。 
　　　　　　　　　　　　　　　      書記官　洪郁筑
中　　華　　民　　國　 110　　年　　12　　月　　2 　　日
 
 
 
 
 
 
附錄本案論罪科刑法條全文：
中華民國刑法第339條
（普通詐欺罪）
意圖為自己或第三人不法之所有，以詐術使人將本人或第三人之
物交付者，處 5 年以下有期徒刑、拘役或科或併科 50 萬元以
下罰金。
以前項方法得財產上不法之利益或使第三人得之者，亦同。
前二項之未遂犯罰之。
 
中華民國刑法第30條
（幫助犯及其處罰）
幫助他人實行犯罪行為者，為幫助犯。雖他人不知幫助之情者，
亦同。
幫助犯之處罰，得按正犯之刑減輕之。
 
附表：
┌─┬───┬───────────────┬───────┬─────┬──────┬───────────┐
│編│告訴人│詐欺時間及方式                │匯款時間      │匯款金額（│匯款帳戶    │證據及卷證出處        │
│號│      │                              │              │新臺幣）  │            │                      │
├─┼───┼───────────────┼───────┼─────┼──────┼───────────┤
│ 1│岩品瑩│詐欺集團成員於109 年5 月24日下│109 年5 月24日│4萬9985元 │玉山銀行帳戶│1.告訴人岩品瑩於警詢時│
│  │      │午4 時12分許，佯裝係購物網站客│下午5 時32分許│          │            │  之指述（見109 年度偵│
│  │      │服人員，稱操作不慎而造成重複扣├───────┼─────┼──────┤  字第23486卷【下稱偵 │
│  │      │款，須協助取消設定云云，致告訴│109 年5 月24日│4萬9985元 │玉山銀行帳戶│  字23486 】第41至42頁│
│  │      │人岩品瑩陷於錯誤，匯款右揭金額│下午5 時35分許│          │            │）                    │
│  │      │至該詐欺集團指定之玉山銀行帳戶│              │          │            │2.內政部警政署反詐騙諮│
│  │      │中。                          │              │          │            │  詢專線紀錄表、新北市│
│  │      │                              │              │          │            │  政府警察局新莊分局光│
│  │      │                              │              │          │            │  華派出所受理詐騙帳戶│
│  │      │                              │              │          │            │  通報警示簡便格式表、│
│  │      │                              │              │          │            │  金融機構聯防機制通報│
│  │      │                              │              │          │            │  單、網路銀行頁面翻拍│
│  │      │                              │              │          │            │  照片（見偵字23486 卷│
│  │      │                              │              │          │            │  第66、69、73、79頁）│
│  │      │                              │              │          │            │3.玉山銀行帳戶客戶基本│
│  │      │                              │              │          │            │  資料及交易往來明細表│
│  │      │                              │              │          │            │  （見本院卷第57至59頁│
│  │      │                              │              │          │            │  ）                  │
├─┼───┼───────────────┼───────┼─────┼──────┼───────────┤
│ 2│許韋柏│詐欺集團成員於109 年5 月24日下│109 年5 月24日│1萬3985元 │玉山銀行帳戶│1.告訴人許韋柏於警詢時│
│  │      │午5 時30分許，佯裝係購物網站客│下午6 時58分許│          │            │  之指述（見109年度偵 │
│  │      │服人員，稱操作不慎而造成重複扣│              │          │            │  字第26455 卷【下稱偵│
│  │      │款，須協助取消設定云云，致告訴│              │          │            │  字26455 】第25至26頁│
│  │      │人許韋柏陷於錯誤，匯款右揭金額│              │          │            │  ）                  │
│  │      │至該詐欺集團指定之玉山銀行帳戶│              │          │            │2.內政部警政署反詐騙諮│
│  │      │中。                          │              │          │            │  詢專線紀錄表、臺中市│
│  │      │                              │              │          │            │  政府警察局東勢分局新│
│  │      │                              │              │          │            │  社分駐所受理詐騙帳戶│
│  │      │                              │              │          │            │  通報警示簡便格式表、│
│  │      │                              │              │          │            │  金融機構聯防機制通報│
│  │      │                              │              │          │            │  單、台新銀行自動櫃員│
│  │      │                              │              │          │            │  機交易明細表、郵政存│
│  │      │                              │              │          │            │  簿儲金簿封面及內頁影│
│  │      │                              │              │          │            │  本（見偵字26455 卷第│
│  │      │                              │              │          │            │  27至37頁）          │
│  │      │                              │              │          │            │3.玉山銀行帳戶客戶基本│
│  │      │                              │              │          │            │  資料及交易往來明細表│
│  │      │                              │              │          │            │  （見本院卷第57至59頁│
│  │      │                              │              │          │            │  ）                  │
├─┼───┼───────────────┼───────┼─────┼──────┼───────────┤
│ 3│譚祖儀│詐欺集團成員於109 年5 月24日晚│109 年5 月24日│1 萬6237元│玉山銀行帳戶│1.告訴人譚祖儀於警詢時│
│  │      │間7 時17分許，佯裝係購物網站客│晚間8 時12分許│          │            │  之指述（見偵字26455 │
│  │      │服人員，稱操作不慎而造成重複扣│              │          │            │  卷第45 至47頁）     │
│  │      │款，須協助取消設定云云，致告訴│              │          │            │2.內政部警政署反詐騙諮│
│  │      │人譚祖儀陷於錯誤，匯款右揭金額│              │          │            │  詢專線紀錄表、臺南市│
│  │      │至該詐欺集團指定之玉山銀行帳戶│              │          │            │  政府警察局第一分局東│
│  │      │中。                          │              │          │            │  寧派出所受理詐騙帳戶│
│  │      │                              │              │          │            │  通報警示簡便格式表、│
│  │      │                              │              │          │            │  金融機構聯防機制通報│
│  │      │                              │              │          │            │  單、中華郵政帳戶交易│
│  │      │                              │              │          │            │  明細表（見偵字26455 │
│  │      │                              │              │          │            │  卷第49至55頁）      │
│  │      │                              │              │          │            │3.玉山銀行帳戶客戶基本│
│  │      │                              │              │          │            │  資料及交易往來明細表│
│  │      │                              │              │          │            │  （見本院卷第57至59頁│
│  │      │                              │              │          │            │  ）                  │
├─┼───┼───────────────┼───────┼─────┼──────┼───────────┤
│ 4│羅于茜│詐欺集團成員於109 年5 月24日晚│109 年5 月24日│1 萬6012元│玉山銀行帳戶│1.告訴人羅于茜於警詢時│
│  │      │間8 時許，佯裝係保養品公司客服│晚間8 時25分許│          │            │  之指述（見偵字26455 │
│  │      │人員，稱操作不慎而造成重複扣款│              │          │            │  卷第63 至67頁）     │
│  │      │，須協助取消設定云云，致告訴人│              │          │            │2.內政部警政署反詐騙諮│
│  │      │羅于茜陷於錯誤，匯款右揭金額至│              │          │            │  詢專線紀錄表、臺北市│
│  │      │該詐欺集團指定之玉山銀行帳戶中│              │          │            │  府警察局中山分局大直│
│  │      │。                            │              │          │            │  派出所受理詐騙帳戶通│
│  │      │                              │              │          │            │  報警示簡便格式表、金│
│  │      │                              │              │          │            │  融機構聯防機制通報單│
│  │      │                              │              │          │            │  、國泰世華銀行自動櫃│
│  │      │                              │              │          │            │  員機交易交易明細表（│
│  │      │                              │              │          │            │  見偵字26455 卷第69至│
│  │      │                              │              │          │            │  75頁）              │
│  │      │                              │              │          │            │3.玉山銀行帳戶客戶基本│
│  │      │                              │              │          │            │  資料及交易往來明細表│
│  │      │                              │              │          │            │  （見本院卷第57至59頁│
│  │      │                              │              │          │            │  ）                  │
├─┼───┼───────────────┼───────┼─────┼──────┼───────────┤
│ 5│曾郁蘋│詐欺集團成員於109 年5 月24日晚│109 年5 月24日│1萬7998元 │中國信託帳戶│1.告訴人曾郁蘋於警詢時│
│  │      │間5 時23分許，佯裝係購物網站客│晚間8 時8分許 │          │            │  之指述（見臺南市政府│
│  │      │服人員，稱系統登記錯誤，導致帳├───────┼─────┼──────┤  警察局第四分局卷【下│
│  │      │款誤刷，須協助操作銷帳云云，致│109 年5 月24日│2萬8985元 │中國信託帳戶│  稱警卷】第155 至159 │
│  │      │告訴人曾郁蘋陷於錯誤，匯款右揭│晚間8 時20分許│          │            │  頁）                │
│  │      │金額至該詐欺集團指定之中國信託├───────┼─────┼──────┤2.內政部警政署反詐騙諮│
│  │      │帳戶中。                      │109 年5 月24日│2萬1877元 │中國信託帳戶│  詢專線紀錄表、新北市│
│  │      │                              │晚間8 時25分許│          │            │  府警察局板橋分局後埔│
│  │      │                              ├───────┼─────┼──────┤  派出所受理詐騙帳戶通│
│  │      │                              │109 年5 月24日│1萬2002元 │中國信託帳戶│  報警示簡便格式表、金│
│  │      │                              │晚間8 時29分許│          │            │  融機構聯防機制通報單│
│  │      │                              ├───────┼─────┼──────┤  、國泰世華銀行、中國│
│  │      │                              │109 年5 月24日│3萬元     │中國信託帳戶│  信託銀行、郵政自動櫃│
│  │      │                              │晚間8 時36分許│          │            │  員機交易交易明細表（│
│  │      │                              ├───────┼─────┼──────┤  見警卷第161 至165 、│
│  │      │                              │109 年5 月25日│2元       │中國信託帳戶│  173 、175、183頁）  │
│  │      │                              │凌晨0 時22分許│          │            │3.中國信託帳戶客戶基本│
│  │      │                              ├───────┼─────┼──────┤  資料及交易往來明細表│
│  │      │                              │109 年5 月25日│2萬8234元 │中國信託帳戶│  （見本院卷第23至26頁│
│  │      │                              │凌晨0 時50分許│          │            │  ）                  │
└─┴───┴───────────────┴───────┴─────┴──────┴───────────┘